【裁判字號】    99,訴,81
【裁判日期】    990302
【裁判案由】    毒品危害防制條例
【裁判全文】
臺灣基隆地方法院刑事判決                99年度訴字第81號
公  訴  人  臺灣基隆地方法院檢察署檢察官
被      告  乙○○
上列被告因違反毒品危害防制條例案件，經檢察官提起公訴（98
年度毒偵字第2070號），被告於準備程序中就被訴事實為有罪之
陳述，本院合議庭裁定由受命法官獨任進行簡式審判程序審理，
茲判決如下：
    主  文
乙○○施用第二級毒品，累犯，處有期徒刑肆月，扣案之第二級
毒品安非他命壹包（淨重捌點貳貳公克，驗餘淨重捌點貳壹公克
）沒收銷燬之，包裝上開安非他命之塑膠袋壹只、安非他命吸食
器壹組均沒收。又施用第一級毒品，累犯，處有期徒刑柒月，扣
案之第一級毒品海洛因壹包（淨重零點捌貳公克，驗餘淨重零點
捌壹公克）沒收銷燬之，包裝上開海洛因之塑膠袋壹只、電子磅
秤壹台、注射針筒拾肆支、小型分裝夾鏈袋伍拾貳個、止血帶壹
條均沒收。應執行有期徒刑玖月，扣案之第二級毒品安非他命壹
包（淨重捌點貳貳公克，驗餘淨重捌點貳壹公克）、第一級毒品
海洛因壹包（淨重零點捌貳公克，驗餘淨重零點捌壹公克）均沒
收銷燬之，包裝上開安非他命之塑膠袋壹只、安非他命吸食器壹
組、包裝上開海洛因之塑膠袋壹只、電子磅秤壹台、注射針筒拾
肆支、小型分裝夾鏈袋伍拾貳個、止血帶壹條均沒收。
    事  實
一、乙○○前因施用毒品案件，經觀察、勒戒後，認有繼續施用
    毒品傾向，經本院裁定令入戒治處所施以強制戒治，於94年
    7月28日強制戒治執行完畢釋放，並由臺灣基隆地方法院檢
    察署檢察官以94年度戒毒偵字第24號為不起訴處分確定。復
    因施用毒品案件，經臺灣宜蘭地方法院以96年度易字第109
    號判處有期徒刑6月確定，嗣經減刑為3月確定，並與其另犯
    之施用毒品罪，經合併定應執行有期徒刑10月確定，已於96
    年9月12日執行完畢（成立累犯）。詎乙○○不知悔改，猶
    基於施用第一級毒品海洛因及第二級毒品甲基安非他命之犯
    意，先於98年12月15日中午12時許，在基隆市○○○路2巷
    18號11樓，以吸食器燒烤加熱之方式，施用第二級毒品甲基
    安非他命1次。又於同日17時許，在同址，以針筒注射之方
    式，施用第一級毒品海洛因1次。嗣於同日18時20分左右，
    乙○○在基隆市○○○路2巷18號前，為警查獲，並扣得其
    所有之第一級毒品海洛因1包（淨重0.82公克，驗餘淨重0.
    81公克），乙○○隨即帶同警方前往基隆市○○○路2巷18
    號11樓住處搜索，員警再扣得乙○○所有之第二級毒品安非
    他命1包（淨重8.22公克、驗餘淨重8.21公克）及屬其所有
    供吸食第二級毒品甲基安非他命所用之吸食器1組暨供施打
    第一級毒品海洛因所用之電子磅秤1台、注射針筒14支、夾
    鏈袋52只、止血帶1條。
二、案經臺北市政府警察局移送臺灣基隆地方法院檢察署檢察官
    偵查終結提起公訴。
    理  由
壹、程序事項：
    查被告乙○○所犯為毒品危害防制條例第10條第1項、第2項
    之施用第一級、第二級毒品罪，非死刑、無期徒刑、最輕本
    刑為3年以上有期徒刑之罪，或高等法院管轄第一審之案件
    ，被告於本院準備程序中，就被訴事實為有罪之陳述，經告
    以簡式審判程序之旨，並聽取檢察官、被告之意見後，本院
    合議庭業已依刑事訴訟法第273條之1第1項之規定，裁定由
    受命法官獨任進行簡式審判程序，是本件之證據調查，依刑
    事訴訟法第273條之2規定，不受同法第159條第1項、第161
    條之2、第161條之3、第163條之1及第164條至第170條規定
    之限制，合先敘明。
貳、實體事項：
一、上開事實，業據被告於本院準備程序及審理中自白不諱，且
    被告於98年12月16日為警採集其親自排放之尿液，送請臺灣
    尖端先進生技醫藥股份有限公司，以氣相層析質譜儀分析法
    確認檢驗結果，呈施用第一級毒品海洛因代謝後之嗎啡陽性
    反應及施用第二級毒品甲基安非他命代謝後之甲基安非他命
    陽性反應，此有該公司出具之濫用藥物檢驗報告1份附卷可
    稽，且本案扣得被告所有供施用第一級毒品海洛因所用之粉
    末1包暨被告所有供施用第二級毒品甲基安非他命所用之結
    晶1包，經分別送交法務部調查局及台北市政府警察局刑事
    鑑識中心鑑驗結果，確係第一級毒品海洛因（淨重0.82公克
    ，驗餘淨重0.81公克）暨第二級毒品安非他命（淨重8.22公
    克、驗餘淨重8.21公克）等情，亦有法務部調查局濫用藥物
    實驗室鑑定書暨台北市政府警察局鑑驗通知書各1份附卷可
    稽，本案更有被告所有供吸食第二級毒品甲基安非他命所用
    之吸食器1組暨供施打第一級毒品海洛因所用之電子磅秤1台
    、注射針筒14支、夾鏈袋52只、止血帶1條扣案可佐。綜上
    足認被告上開自白與事實相符，可以採信。本案罪證明確，
    被告於強制戒治執行完畢釋放後之5年內，再次施用第一級
    、第二級毒品之犯行洵堪認定，自應依法論科。
二、論罪科刑：
  (一)查海洛因、甲基安非他命係毒品危害防制條例第2條第2項第
    1款及第2款所定之第一級及第二級毒品，被告予以施用，是
    核其所為，係分別犯毒品危害防制條例第10條第1項之施用
    第一級毒品罪及同條第2項之施用第二級毒品罪。被告分別
    持有第一級及第二級毒品以供其各次分別施用，其持有之低
    度行為應為其施用之高度行為所吸收，均不另論罪。再被告
    上開所犯2罪，犯意各別，行為不同，應予分論併罰。被告
    有事實欄所載之科刑執行情形，有台灣高等法院被告前案紀
    錄表在卷可稽，其於受有期徒刑之執行完畢後，5年內再故
    意犯有期徒刑以上之本罪，為累犯，應依刑法第47條第1項
    規定加重其刑。審酌被告犯罪之動機、吸食頻率、曾有施用
    毒品之前科仍不知戒除，惟犯罪後坦承犯行，且所犯之施用
    毒品犯行乃戕害自己身心健康，並未危及他人等一切情狀，
    分別量處如主文所示之刑，並定其應執行之刑，以示懲儆。
  (二)扣案之第二級毒品安非他命1包（淨重8.22公克，驗餘淨重
    8.21公克）、第一級毒品海洛因1包（淨重0.82公克，驗餘
    淨重0.81公克），應依毒品危害防制條例第18條第1項前段
    之規定，宣告沒收銷燬之。扣案包裝上開安非他命之塑膠袋
    1只、安非他命吸食器1組、包裝上開海洛因之塑膠袋1只、
    電子磅秤1台、注射針筒14支、小型分裝夾鏈袋52個、止血
    帶1條，係被告所有供犯罪所用之物，業據被告供陳屬實，
    自應依刑法第38條第1項第2款之規定諭知沒收。
據上論斷，應依刑事訴訟法第273條之1第1項、第299條第1項前
段，毒品危害防制條例第10條第1項、第2項、第18條第1項前段
，刑法第11條、第47條第1項、第38條第1項第2款、第51條第5款
，判決如主文。
本案經檢察官甲○○到庭執行職務。
中    華    民    國    99    年    3     月    2     日
                  刑事第一庭法  官  王福康
以上正本證明與原本無異。
如不服本判決應於收受送達後10日內向本院提出上訴書狀，並應
敘述具體理由；其未敘述上訴理由者，應於上訴期間屆滿後20日
內向本院補提理由書(均須按他造當事人之人數附繕本)「切勿逕
送上級法院」。
中    華    民    國    99    年    3     月    2     日
                            書記官  彭淑芳
【附錄論罪法條】
毒品危害防制條例第10條：
施用第一級毒品者，處6月以上5年以下有期徒刑。
施用第二級毒品者，處3年以下有期徒刑。

司法院資訊處製作；財團法人民間司法改革基金會備份。
